---
title: "Untitled"
author: "Cong Bang Huynh"
date: "3/8/2021"
output: word_document
---



```{r}
# importation du fichier
df = read.csv2("C:/Users/DELL/Desktop/Master SISE/logs_fw-3.csv", header=T, sep=";")

print(nrow(df))
print(head(df,40))
```

# Classement des règles les plus utilisées.


```{r}
length(unique(df$dstport))
length(unique(df$proto))
length(unique(df$action))
```
```{r}
head(sort(table(df$policyid), decreasing = TRUE),12)
```


```{r}
#création d'un tableau dynamique croisé
policy<-sort(table(df$policyid), decreasing = TRUE)
df_policy <-as.data.frame(policy)
print(df_policy)

barplot(df_policy$Freq, main="Histogramme des règles utilisés",
xlab="Règle",
ylab="Nombre de Hits",col=c("lavender","lightcyan1","lightcyan1","lightcyan1","lightcyan1","lightcyan1","lightcyan1","lightcyan1","lightcyan1","lightcyan1","lightcyan1","lightcyan1"))
#on affiche les valeurs de notre graph
#text(x = df_policy$Var1, y = 50000, label = df_policy$Freq, cex =1, pos=1.9)
axis(1, at=df_policy$Var1, labels=df_policy$Var1,
tick=FALSE, las=1, line=1, cex.axis=1)
```








# Histogramme représentant l’utilisation des différents protocoles présents


```{r}
#création d'un tableau dynamique croisé
diff_proto_1<-table(df$proto)
df_diff_proto_1 <-as.data.frame(diff_proto_1)


barplot(df_diff_proto_1$Freq, main="Histogramme des protocoles utilisés",
xlab="Protocoles",
ylab="Nombre de Hits",col=c("lavender","lightcyan1"))
#on affiche les valeurs de notre graph
text(x = df_diff_proto_1$Var1, y = 50000, label = df_diff_proto_1$Freq, cex =1, pos=1.9)
axis(1, at=df_diff_proto_1$Var1, labels=df_diff_proto_1$Var1,
tick=FALSE, las=1, line=1, cex.axis=1)


```

# Top dix des règles les plus utilisées avec le protocole Udp



```{r}
# creation data frame avec protocole udp
df_tcp=subset(df,df$proto == "UDP")
# creation dataframe avec le frequence des regles et afficher le top cinq 
df1=as.data.frame(head(sort(table(df_tcp$policyid), decreasing = TRUE),10))
colnames(df1)=c("Policy-ID","Freq")
print(df1)
```



```{r}
# La représentation graphique des fréquences

barplot(df1$Freq, main="Top dix des règles les plus utilisées avec le protocole Udp",
xlab="Règle",
ylab="La fréquence",col=c("lightcyan1","lightcyan1"))
#on affiche les valeurs de notre graph
text(x = df1$`Policy-ID`, y = 5000, label = df1$Freq, cex =1, pos=1.9)
axis(1, at=df1$`Policy-ID`, labels=df1$`Policy-ID`,
tick=FALSE, las=1, line=1, cex.axis=1)
```




# Top cinq des règles les plus utilisées avec le protocole Tcp.


```{r}
# creation data frame avec protocole tcp
df_tcp=subset(df,df$proto == "TCP")
# creation dataframe avec le frequence des regles et afficher le top cinq 
df1=as.data.frame(head(sort(table(df_tcp$policyid), decreasing = TRUE),5))
colnames(df1)=c("Policy-ID","Freq")
print(df1)
```


```{r}
# La représentation graphique des fréquences

barplot(df1$Freq, main="Top cinq des règles les plus utilisées avec le protocole Tcp",
xlab="Règle",
ylab="La fréquence",col=c("lightcyan1","lightcyan1","lightcyan1","lightcyan1","lightcyan1"))
#on affiche les valeurs de notre graph
text(x = df1$`Policy-ID`, y = 50000, label = df1$Freq, cex =1, pos=1.9)
axis(1, at=df1$`Policy-ID`, labels=df1$`Policy-ID`,
tick=FALSE, las=1, line=1, cex.axis=1)
```




# Fournir un rapprochement des règles (rule id ) par rapport aux ports de destination et les actions. Cette analyse portera uniquement sur le protocole par défaut Tcp.



```{r}
# creation data frame avec protocole tcp
df_tcp=subset(df,df$proto == "TCP")

```




```{r}
# tableau croisé entre la variable action et la variable policyid
tab=table(df_tcp$action,df_tcp$policyid)
print(tab)
```

On constate que chaque règle est associé à un seul action. Les règles de l'action 'DENY' sont 1;2;3;4;5;13;16;17;18;999. Les règles de l'action 'PERMIT' sont 6 et 7. 



```{r}
# tableau croisé entre la variable portdst et la variable policyid à condition que action est "DENY"

df_deny=subset(df_tcp, df_tcp$action=='DENY')


tab1=table(df_deny$dstport,df_deny$policyid)
print(tab1)

```

Cette table nous donne la fréquence des règles à chaque port donné et l'action est 'DENY'. Grâce à cette table, on peut deviner le règle associé à chaque port et chaque l'action. Par exemple, si le port est 22 et l'action est 'DENY', alors avec une fote chance, le règle sera 17.



```{r}

# tableau croisé entre la variable portdst et la variable policyid à condition que action est "PERMIT"

df_permit=subset(df_tcp, df_tcp$action=='PERMIT')


tab2=table(df_permit$dstport,df_permit$policyid)
print(tab2)

```


Concernant le tableau ci-dessus, on a des décisions suivantes: Si le port est 22 et l'action est 'PERMIT', alors le règle est 7. Si le port est 80 ou 443 et l'action est 'PERMIT', alors le règle sera 6. 




# Fournir des graphiques vus lors TD qui vous semblent adéquats à la sécurité des SI.



```{r}
head(df,40)
```




##################################################













































